【裁判字號】    95,訴,3196
【裁判日期】    970227
【裁判案由】    毒品危害防制條例
【裁判全文】
臺灣板橋地方法院刑事判決              95年度訴字第3196號
公  訴  人  臺灣板橋地方法院檢察署檢察官
被      告  甲○○
????????????鎮○○.
上列被告因違反毒品危害防制條例案件，經檢察官提起公訴（95
年度毒偵字第6070號），被告於準備程序中就被訴事實為有罪之
陳述，經告知簡式審判程序之旨，並聽取當事人之意見後，本院
合議庭裁定由受命法官獨任進行簡式審判程序，判決如下：
    主  文
甲○○施用第一級毒品，累犯，處有期徒刑捌月，減為有期徒刑
肆月，如易科罰金，以新臺幣壹仟元折算壹日。扣案海洛因淨重
零點零玖公克沒收銷燬之，前開海洛因之外包裝袋壹只沒收。
    事  實
一、甲○○前因施用毒品案件，經本院以89年度毒聲字第5608號
    裁定送觀察勒戒後，認有繼續施用毒品之傾向，經本院以89
    年度毒聲字第6091號裁定令入戒治處所施以強制戒治，嗣由
    本院以90年度毒聲字第2512號裁定停止戒治，所餘期間付保
    護管束，於民國90年10月19日保護管束期滿，強制戒治執行
    完畢，並經臺灣板橋地方法院檢察署檢察官於90年11月26日
    以90年度戒毒偵字第716 號為不起訴處分確定。又因施用第
    一級毒品案件，經本院以91年度毒聲字第1372號裁定送戒治
    處所實施強制戒治，於93年1 月9 日執行完畢，刑案部分則
    經本院以91年度訴字第1664號判決有期徒刑10月，嗣經臺灣
    高等法院以92年度上訴字第3571號駁回上訴確定。該有期徒
    刑10月部分，再與其另案偽造文書案件經判決確定之有期徒
    刑3 月，經臺灣高等法院以93年度聲字第105 號裁定合併定
    執行刑為有期徒刑1 年，於94年1 月4 日縮刑期滿執行完畢
    （於本案構成累犯）。猶不知悔改，於前次強制戒治執行完
    畢釋放後5 年內，基於施用第一級毒品海洛因之犯意，於95
    年8 月28日上午某時，在不詳地點，以注射針筒注射海洛因
    之方式，施用第一級毒品海洛因1 次。嗣於同日上午11時50
    分許，在臺北縣三重市○○○路與成功路口為警查獲，並扣
    得其所有欲供施用之海洛因1 包（淨重0.09公克）。
二、案經臺北市政府警察局萬華分局移送臺灣板橋地方法院檢察
    署檢察官偵查起訴。
    事  實
一、上揭犯罪事實，業據被告甲○○於本院準備程序及審理中坦
    承不諱，又被告於95年8 月28日中午12時10分許為警查獲後
    所採集之尿液經送檢驗結果，確呈海洛因代謝物嗎啡類陽性
    反應，有臺灣尖端先進生技醫藥股份有限公司95年9 月8 日
    濫用藥物尿液檢驗報告乙紙附卷足稽（附於95年度毒偵字第
    6070號偵查卷第37頁）。而扣案白色粉末1 包經以化學呈色
    法、氣相層析質譜儀分析法鑑驗結果，含第一級毒品海洛因
    成分，淨重0.09公克，亦有法務部調查局95年9 月9 日調科
    壹字第09523013020 號毒品鑑定書1 件存卷為憑（見同上偵
    查卷第32頁），足認被告之自白與事實相符。另被告有如事
    實欄所述之施用毒品前科，有臺灣高等法院被告全國前案紀
    錄表存卷可參，其於強制戒治執行完畢釋放後5 年內再犯本
    件施用第一級毒品之罪，事證明確，洵堪認定。
二、按海洛因係毒品危害防制條例第2 條第2 項第1 款所稱之第
    一級毒品，核被告所為，係犯上開條例第10條第1 項之施用
    第一級毒品罪。被告持有第一級毒品海洛因之行為，為其施
    用之高度行為所吸收，不另論罪。再被告有如事實欄所示之
    犯罪科刑執行情形，有前引臺灣高等法院被告全國前案紀錄
    表可佐，其於有期徒刑執行完畢後5 年內，故意再犯本件有
    期徒刑以上之罪，為累犯，應依刑法第47條第1 項之規定加
    重其刑。爰審酌被告之素行、生活狀況、犯罪之手段、動機
    、所生危害程度及犯後坦承犯行之態度等一切情狀，量處如
    主文所示之刑，以資懲儆。又被告犯罪後，中華民國九十六
    年罪犯減刑條例業經總統於96年7 月4 日公布，並自同年月
    16日起生效施行，核本件被告之犯罪時間係在96年4 月24日
    以前，合於該條例所列之減刑要件，爰依該條例第2 條第1
    項第3 款規定減其宣告刑2 分之1 ，且依同條例第9 條之規
    定，併予諭知易科罰金之折算標準。
三、扣案海洛因淨重0.09公克，為查獲之毒品，不問屬於犯人與
    否，應依毒品危害防制條例第18條第1 項前段規定沒收銷燬
    之。前開海洛因之外包裝袋1 只，係被告所有供犯本件施用
    第一級毒品所用之物，此據被告供明無訛，爰依刑法第38條
    第1 項第2 款、第3 項規定宣告沒收。
據上論斷，應依刑事訴訟法第273 條之1 第1 項、第299 條第1
項前段，毒品危害防制條例第10條第1 項、第18條第1 項前段，
刑法第11條前段、第47條第1 項前段、第41條第1 項前段、第38
條第1 項第2 款、第3 項，中華民國九十六年罪犯減刑條例第2
條第1 項第3 款、第7 條、第9 條，判決如主文。
本案經檢察官林俊峰到庭執行職務。
中    華    民    國    97    年    2     月    27    日
                  刑事第七庭    法  官  吳佳穎
以上正本證明與原本無異
如不服本判決應於送達後10日內向本院提出上訴狀
                                書記官  陳香君
中    華    民    國    97    年    2     月    27    日
附錄本案論罪科刑法條全文：
毒品危害防制條例第10條
施用第一級毒品者，處 6 月以上 5 年以下有期徒刑。
施用第二級毒品者，處 3 年以下有期徒刑。


司法院資訊處製作；財團法人民間司法改革基金會備份。
